【裁判字號】    89,上訴,1263
【裁判日期】    890727
【裁判案由】    違反毒品危害防制條例
【裁判全文】
臺灣高等法院高雄分院刑事判決                  八十九年度上訴字第一二六三號
    上  訴  人  台灣高雄地方法院檢察署檢察官
    被      告  丙○○
    指定辯護人  本院公設辯護人    孫妙岑
    被      告  甲○○
右上訴人因被告違反毒品危害防制條例案件，不服台灣高雄地方法院八十八年度訴字
第一四八號中華民國八十九年七月二十七日第一審判決（起訴案號：台灣高雄地方
法院檢察署八十八年度偵字第六八八四號），提起上訴，本院判決如左：
    主  文
上訴駁回。
    理  由
一、公訴意旨略以，丙○○與呂健豪（尚未判決），共同意圖販賣第二級毒品安非他
    命牟利，並基於概括之犯意，由丙○○提供其所申請之0000000000號
    行動電話為連絡工具，由呂健豪負責連絡吸毒者，於八十八年二月間，先後二次
    ，在高雄市○○區○○里○○○路四九九號樓下、高雄市○○街九號前，販賣安
    非他命予甲○○吸用，每次均以新台幣五千元之價格成交。甲○○基於概括之犯
    意，於八十八年二月間，前後二次，在高雄市○○街九號前，無償轉讓安非他命
    予呂健豪吸用。丙○○係犯毒品危害防制條例第四條第二項之罪，甲○○係犯毒
    品危害防制條例第八條第二項之罪。
二、公訴人認被告丙○○犯毒品危害防制條例第四條第二項之販賣第二級毒品罪，係
    以甲○○供述明確，被告丙○○提供行動電話予呂健豪，且開車載呂健豪前往販
    賣毒品給甲○○，亦經呂健豪於警訊中証述明確，檢察官核發通訊監察書，交由
    高雄市政府警察局刑警大隊監聽被告甲○○使用之000000000號行動電
    話，發見八十八年二月三日零時二十七分，甲○○如何打至被告丙○○之行動電
    話與被告呂健豪連絡交易毒品事宜，雙方以五千元成交，有通訊監察譯文可稽等
    情為其論據；認被告甲○○犯毒品危害防制條例第八條第二項之罪，係以被告甲
    ○○坦承不諱為其論據。訊據被告丙○○否認犯行，辯稱：並未與同案被告呂健
豪共犯販賣安非他命；當時該具行動電話是呂健豪向其借用，呂健豪借用該具行
    動話與甲○○聯絡交易安非他命之情形，其並不知情；雖曾載呂健豪去找過甲○
    ○，但不知呂健豪係販賣安非他命予甲○○等語。訊據被告甲○○亦否認犯行，
    辯稱：並無讓讓安非他命與同案被告呂健豪之犯行；且公訴人係認定其向呂健豪
    購買毒品施用，其既然是向呂健豪購買毒品，即不可能同時又轉讓安非他命予呂
    健豪等語。
三、按犯罪事實應依證據認定之，無證據不得推定其犯罪事實；不能證明被告犯罪者
    ，應諭知無罪之判決；被告之自白，不得做為有罪判決之唯一證據，仍應調查其
    他必要之證據，以察是否與事實相符，刑事訴訟法第一百五十四條、第三百零一
    條第一項、第一百五十六條第二項分別定有明文。認定不利於被告之事實，須依
    積極證據，苟積極證據不足為不利於被告事實之認定時，即應為有利於被告之認
    定，更不必有何有利之證據，最高法院三十年上字第八一六號著有判例可資參照
    。又共同被告不利於己之陳述，固可採為其他共同被告犯罪之證據，惟此項不利
    之陳述，須無瑕疵可指，而就其他方面調查又與事實相符，始得採為其他共同被
    告犯罪事實之認定，最高法院亦著有四十六年台上字第四一九號判例可資參照。
四、經查：
（一）呂健豪警訊中雖指述稱：都是利用丙○○申請使用的行動電話0000000
      000號做為聯絡工具，：：：：：：：：：，丙○○曾販賣二次安非他命給
      甲○○，而兩次都是丙○○找我一同前去等語。然１、呂健豪於偵查中及台灣
      高雄地方法院審理中均供稱並無販賣之行為。２、甲○○於警偵訊及台灣高雄
      地方法院審理中多次訊問時，則均是供稱：係向呂健豪購買安非他命，錢都是
      交給呂健豪；不曾向被告丙○○買過；打被告之前揭行動電話號碼後，丙○○
      都是轉交給呂健豪接聽；打被告之前揭行動電話號碼由丙○○接聽時，我並沒
      有向丙○○說找呂健豪什麼事情；買安非他命時，都是呂健豪打給我；向呂健
      豪買安非他命交易時，載呂健豪過來的那個人都坐在車上，坐在車上的那個人
      看不到其與呂健豪交易安非他命之情形等語。於本院調查時亦同此供述無異。
      ３、依0000000000行動電話八十八年二月三日監聽譯呂健豪與甲○
      ○交易安非他命之對談內容譯文觀之，呂健豪均是以自己一人販賣之言詞與甲
      ○○對談，該內容均未談及有與被告共犯之情形。４、綜諸上揭證據可知，呂
      健豪於警訊之指述顯與甲○○於警偵訊及台灣高雄地方法院審理中多次供述不
      符；甲○○則均係供稱只向呂健豪一人購買安非他命；而前揭行動電話譯文之
      內容亦顯示係呂健豪自己一人販賣安非他命與甲○○。按共同乙犯之成立，有
      以共同犯意而共同實施犯罪構成要件之行為者，有以自己犯罪之意思，參與犯
      構成要件以外之行為者，有雖以幫助他人犯罪之意思而參與犯罪構成要件之行
      為者，有以自己犯罪之意思，事前同謀推由一部分實施犯罪之行為者，均屬之
      。茲查無被告丙○○與呂健豪販賣第二級毒品安非他命之犯意連絡及行為分擔
      ，此外，法院又查無其他證據足認被告確有公訴人所指之犯行，依前揭法條規
      定及判例意旨，自屬不能証明被告丙○○與呂健豪販賣第二級毒品安非他命，
      被告丙○○自難以該罪相繩。
（二）被告甲○○於警訊中雖供述稱：有拿過安非他命予呂健豪施用。然查，１、其
      警訊中供述並無在何時地拿安非他命予呂健豪之供述，則其於何時地有此犯行
      等事實即不明。２、公訴人於偵查中就其是否有轉讓之犯行，未為任何訊問；
      就呂健豪部分亦未訊問是否有自被告取得轉讓安非他命之事實；另被告於台灣
      高雄地方法院審理中則否認犯行。因此其警訊中之供述是否可認為自白及是否
      屬實即有疑問。３、呂健豪於警訊中係供述向甲○○購買安非他命，並未供述
      有自被告處轉讓取得安非他命之事實；於台灣高雄地方法院審理中則是供稱：
      是和甲○○一起合資購買分食，不是甲○○送給他吸食的等語。４、甲○○係
      向呂健豪購買安非他命吸用之人，豈有反以無償之方式轉讓予有安非他命可資
      販賣之呂健豪之理。５、綜上所述，被告於警訊中之供述是否可認為自白及真
      實均有疑問，且即使認其警訊中之供述為自白，亦因與其轉讓對象呂健豪之供
      述不符，亦不得以其自白，做為有罪判決之唯一證據。此外，法院又查無其他
      證據足認被告確有公訴人所指之犯行，依前揭法條規定及判例意旨，自難認被
      告甲○○無償轉讓第二級毒品予呂健豪，自不能以轉讓安非他命之罪相繩。
五、原審就此部分為被告丙○○及甲○○無罪之判決，經核尚無不合，檢察官上訴意
    旨仍陳詞，指摘原判決此部分不當，求為有罪之判，並無可取，為無理由，應予
    駁回。
據上論斷，應依刑事訴訟法第三百六十八條，判決如主文。
本案經檢察官劉翼謀到庭執行職務。
中    華    民    國     八十九     年      十一      月       十四     日
                              臺灣高等法院高雄分院刑事第四庭
                                  審判長法官  莊  鎮
                                        法官  陳吉雄
                                        法官  陳啟造
右乙本證明與原本無異。
檢察官如不服本判決，應於判決送達後十日內向本院提出上訴書，其未述理由者並
應於提出上訴狀後十日內向本院補提理由書（應附繕本)。
                                      書記官  劉金萍
中    華    民    國     八十九     年      十一      月       十六     日
                                                                        Ｋ


司法院資訊處製作；財團法人民間司法改革基金會備份。
